臺灣板橋地方法院刑事判決　　　　　　　　　　　　　九十三年度訴緝字第三九號
　　公　訴　人　臺灣板橋地方法院檢察署檢察官
　　被　　　告　甲○○
右列被告因違反毒品危害防制條例案件，經檢察官提起公訴（九十二年度毒偵字第一
二四八號），本院依簡式審判程序判決如左：
    主  文
甲○○施用第一級毒品，累犯，處有期徒刑捌月。扣案之海洛因壹包（淨重零點陸
公克）沒收銷燬之、注射針筒壹支沒收。
    事  實
一、甲○○前曾於民國八十三年間因煙毒案件，經臺灣高等法院判處有期徒刑二年二
    月確定，復於同年間因違反麻醉藥品管理案，經臺灣臺北地方法院判處有期徒刑
    七月確定，經定其應執行刑為有期徒刑二年六月；再於八十五年間因違反麻醉藥
    品管理條例案件，經本院判處有期徒刑八月確定，上開數罪經接續執行，於八十
    六年八月十四日縮短刑期假釋出監，於八十七年十一月八日假釋期滿執行完畢；
    再於八十九年間因恐嚇案件，經臺灣高等法院判處有期徒刑七月，於九十年一月
    二十五日執行完畢。復於八十七年間起至八十八年五月五日止，因施用第二級毒
    品安非他命案件，經本院以八十八年度毒聲字第六七七號裁定送觀察、勒戒後
    ，認有繼續施用毒品之傾向，再經本院以八十九年度毒聲字第三七六號裁定令入
    戒治處所施以強制戒治一年，嗣經本院裁定停止戒治，所餘期間付保護管束，於
    九十年一月二十四日交付保護管束期滿，並由臺灣板橋地方法院檢察署檢察官於
    九十年三月二十三日以九十年度戒毒偵字第一九五號為不起訴處分確定；再於九
    十一年六月間，因五年內再犯施用第二級毒品安非他命案件，經臺灣臺北地方法
    院檢察署檢察官向臺灣臺北地方法院聲請強制戒治（依修正後毒品危害防制條例
    之規定已毋需施以強制戒治），並於九十一年度毒偵字第二七三０號聲請簡易判
    決處刑，經臺灣臺北地方法院簡易庭於九十一年十二月二十七日以九十一年度簡
    字第四三六二號判決處有期徒刑六月，如易科罰金以三百元折算一日確定（已於
    九十三年三月十二日易科罰金執行完畢）。詎甲○○猶不知悛悔，基於施用第一
    級毒品海洛因之犯意，於九十二年四月七日下午十一時許（起訴書誤載為九十二
    年四月八日二十二時許前二十六小時內之某時，應予更正），在臺北縣板橋市○
    ○路○段二四五巷三八弄十五號五樓住處（起訴書誤載為在不詳處所，應予更正
    ），先以將海洛因置入針筒內，以針筒注入體內之方式，施用海洛因一次。嗣於
    九十二年四月八日十八時許，在臺北縣板橋市○○路○段二四五巷三八弄十五號
    五樓頂樓加蓋處為警查獲，並扣得其所有之第一級毒品海洛因一包（淨重零點三
    六公克）及供其施用海洛因所用之注射針筒一支。
二、案經臺北市政府警察局信義分局移送臺灣板橋地方法院檢察署檢察官偵查起訴；
    本院於準備程序進行中，被告就被訴事實為有罪之陳述，經告知被告簡式審判程
    序之旨，並聽取當事人之意見後，裁定進行簡式審判程序。
    理  由
一、右揭事實，業據被告甲○○在本院審理時坦承不諱，而其於前開時地經警查獲時
    所採集之尿液，經送請檢驗之結果，確呈嗎啡陽性反應一節，有臺北市立療養院
    九十二年四月十六日煙毒尿液檢驗報告、內政部警政署刑事警察局九十二年八月
    十五日刑鑑字第九二一三八四一五號函附卷可稽，且被告所有扣案之白色粉
    末一包，經送鑑定結果確含有第一級毒品海洛因成分，淨重．三六公克，有法
    務部調查局鑑定通知書一紙在卷可查，此外，並有被告所有供其施用海洛因所用
    之針筒一支扣案可資佐證，足證被告自白施用第一級毒品海洛因確與事實相符。
    又毒品危害防制條例業於九十二年七月九日修正公布，並於九十三年一月九日施
    行生效，關於初犯施用毒品，經觀察、勒戒後，認有繼續施用毒品之傾向，經裁
    定令入戒治處所施以強制戒治，於強制戒治期滿或交付保護管束期滿，由檢察官
    為不起訴處分後，五年內再犯第十條之罪者，無論依修正前或修正後第二十三條
    第二項之規定，均應依法追訴、審判，並未有不同之處置。查被告前曾因施用第
    二級毒品安非他命案件，經本院以八十八年度毒聲字第六七七號裁定送觀察、
    勒戒後，認有繼續施用毒品之傾向，再經本院以八十九年度毒聲字第三七六號裁
    定令入戒治處所施以強制戒治一年，嗣經本院裁定停止戒治，所餘期間付保護管
    束，於九十年一月二十四日交付保護管束期滿，並由臺灣板橋地方法院檢察署檢
    察官於九十年三月二十三日以九十年度戒毒偵字第一九五號為不起訴處分確定在
    案，其於五年內再犯本件違反毒品危害防制條例第十條第一項之罪，有不起訴處
    分書、上開裁定書等件在卷足憑。是本件事證明確，被告施用第一級毒品犯行堪
    予認定，應予依法論科。
二、核被告所為，係犯毒品危害防制條例第十條第一項之施用第一級毒品海洛因罪。
    其持有第一級毒品之低度行為，為施用第一級毒品之高度行為所吸收，不另論罪
    。又被告前曾於八十三年間因煙毒案件，經臺灣高等法院判處有期徒刑二年二月
    確定，復於同年間因違反麻醉藥品管理案，經臺灣臺北地方法院判處有期徒刑七
    月確定，經定其應執行刑為有期徒刑二年六月；再於八十五年間因違反麻醉藥品
    管理條例案件，經本院判處有期徒刑八月確定，上開數罪經接續執行，於八十六
    年八月十四日縮短刑期假釋出監，於八十七年十一月八日假釋期滿執行完畢；再
    於八十九年間因恐嚇案件，經臺灣高等法院判處有期徒刑七月，於九十年一月二
    十五日執行完畢，有臺灣高等法院被告全國前案紀錄表一份在卷足憑，其於有期
    徒刑執行完畢後五年內再犯本件有期徒刑以上之罪，為累犯，應依法加重其刑。
    爰審酌被告前已多次因施用毒品而負刑責，嗣復因施用毒品，經強制戒治後而獲
    不起訴處分之寬典，猶應知所惕勵，對於施用毒品之違法性及可罰性，應有明確
    而強烈之認識，詎其不知悛悔，復行施用海洛因，戕害自己身心健康，兼衡其智
    識程度、犯罪動機、目的、施用期間長短、頻率，及犯罪後自承施用毒品犯行，
    犯後態度良好等一切情狀，並斟酌檢察官具體求刑請求量處有期徒刑八月，亦尚
    稱妥適，爰量處如主文所示之刑，以示懲儆。
三、再扣案之注射針筒一支，為被告所有供己施用海洛因所用器具，業據被告供述在
    卷，應依刑法第三十八條第一項第二款規定，併予宣告沒收；又海洛因一包（淨
    重．三六公克）為被告所有，已據被告供承明確，為查獲之第一級毒品，屬違
    禁物，且其內海洛因與外袋難以析離完盡，應概認屬查獲之毒品，爰依毒品危害
    防制條例第十八條第一項前段規定，併予宣告沒收銷燬之。至扣案之玻璃吸食器
    一個，因與本件被告施用第一級毒品海洛因之犯行無關，且非屬違禁物，自毋庸
    宣告沒收，附此敘明。
四、至被告於前開時地經警查獲時所採集之尿液，經送請內政部警政署刑事警察局以
    氣相層析＼質譜分析法檢驗結果，亦呈安非他命陽性反應，有前開檢驗報告書附
    卷可查，其是否另涉犯施用第二級毒品安非他命罪嫌，宜由檢察官另行偵辦，附
    此敘明。
據上論斷，應依刑事訴訟法第二百七十三條之一第一項、第二百九十九條第一項前段
，毒品危害防制條例第十條第一項、第十八條第一項前段，刑法第十一條前段、第四
十七條、第三十八條第一項第二款，判決如主文。
本案經檢察官乙○○到庭執行職務
中      華      民      國    九十三    年      三      月    二十五    日
                                      臺灣板橋地方法院刑事第九庭
                                          法  官  王  士  珮
右正本證明與原本無異。
如不服本判決，應於判決送達後十日內，向本院提出上訴狀。
                                          書記官  程  欣  怡
中      華      民      國    九十三    年      三      月    二十五    日
附錄本件論罪科刑法條全文：
毒品危害防制條例第十條
施用第一級毒品者，處六月以上五年以下有期徒刑。
施用第二級毒品者，處三年以下有期徒刑。
